臺灣臺北地方法院刑事判決　　　　　　　94年度交訴字第21號
聲　請　人　臺灣臺北地方法院檢察署檢察官
被　　　告　乙○○
右列被告因公共危險等案件，經檢察官聲請簡易判決處刑（93年
度偵字第21601號），本院認為不適宜簡易判決處刑，改依通常
程序審理，被告於本院準備程序中就被訴事實為有罪之陳述，經
本院合議庭裁定由受命法官獨任進行簡式審判程序審理，本院判
決如左：
    主  文
乙○○因過失致人於死，處有期徒刑肆月，如易科罰金，以佰
元折算壹日。又駕駛動力交通工具，致人死傷而逃逸，處有期徒
刑陸月，如易科罰金，以佰元折算壹日。應執行有期徒刑玖月
，如易科罰金，以佰元折算壹日。
    事  實
一、乙○○於民國93年11月5日晚間6時許，駕駛車號Z9-5885號
    朋馳SMART型自用小客車，沿臺北市○○區○○街由西往東
    方向行駛，行經臺北市○○區○○街426巷17號前，本應注
    意汽車行駛時，駕駛人應注意車前狀況，隨時採取必要之安
    全措施，雖當時天色已暗，但該路段仍有夜間照明，且無障
    礙物遮蔽視線，並無駕駛人不能注意之情事，詎乙○○竟疏
    未注意前方路況，因而撞擊違規穿越該雙向四線路中設有分
    隔島道路之張火炎，致張火炎遭撞擊後彈開而倒在路旁；乙
    ○○駕駛動力交通工具肇事後，明知張火炎業遭其撞傷，然
    並未下車照顧張火炎傷勢，逕自駕車逃離現場。張火炎經送
    醫急救後，仍因遭汽車擦撞彈開致頭部外傷併左下肢骨折、
    出血性休克死亡。嗣因路人彭幸鳴發現張火炎受傷後報警，
    警方依肇事現場所遺留之車輛零件逐一分析比對而循線查獲
    。
二、案經張火炎之母親甲○○○訴由臺北市政府警察局松山分局
    報請臺灣臺北地方法院檢察署檢察官偵查起訴。
    理  由
一、認定被告有罪之證據：
    (一)被告之自白（見本院94年4月29日審理筆錄）。
    (二)證人李聰明（見93年度偵字第21601號卷第20頁至第23頁
      、第93頁至第97頁）、林殷廷（見93年度偵字第21601號
      卷第16頁至第19頁、第93頁至第97頁）在警詢、偵訊時之
      陳述、告訴人甲○○○在警詢、偵訊時之指訴（見93年度
      偵字第21601號卷第24頁至第26頁、第93頁至第97頁）以
      及證人許進財、熊必武在偵訊時（見93年度偵字第21601
      號卷第20頁至第23頁、第93頁至第97頁）之證述。
    (三)此外，尚有交通事故現場圖、道路交通事故談話紀錄表、
      國防大學國防醫學院三軍總醫院附設民眾診療服務處診斷
      證明書、臺灣臺北地方法院檢槎署勘驗筆錄、驗斷書、現
      場照片等為證。
二、認定張火炎違規穿越雙向四線路中設有分隔島道路，亦有過
    失之理由:
    (一)依據被害人之地緣關係與當時行動判斷:
      被害人張火炎之住所在車禍現場之北方（即臺北市○○街
      426巷17號）之巷子內，又據被害人之母親，即告訴人甲
      ○○○稱：「我當時有聽到張火炎接到電話，後張火炎就
      出門了，至於他要去哪裡，我並不清楚」等語（見93年度
      偵字第21601號卷第57頁），佐以車子撞擊地點係位於對
      向車道，可知被害人係直接自其住家出門後，橫越濱江街
      至對向車道後遭受撞擊。
  　(二)就撞擊點判斷：
  　　觀道路交通事故現場圖（見93年度偵字第21601號卷第60
      頁）可知，疑似煞車痕在內側第二車道與第三車道各一條
      、且該車痕顯示該肇事車輛係稍微偏北而行，而左輪之煞
      車痕長達6.2公尺，加上拖鞋散落地點，與被害人最後倒
      地之血跡距離超過10公尺觀之，可見撞擊力道極強，該肇
      事車輛之時速不止如被告所自陳之時速30~40公里。而托
      鞋散落地通常較接近撞擊地點，且肇事車輛之左側亦多毀
      損，因此，足資認定被害人係橫越濱江街至對向車道內側
      第二車道時，遭被告車輛自左側高速撞擊後，彈至10公尺
      外之血跡處。
    (三)就碎片散落之情形判斷:
      該肇事車輛之碎片亦係自內側第二車道開始散落，可認定
      撞擊地點應該第二車道。
    (四)就肇事地點附近環境判斷:
      據道路交通事故現場圖載明: 肇事處左右100公尺內皆無
      行人穿越道，亦可推斷被告人應係違規橫越濱江街而遭受
      撞擊。
三、綜上所述，被告之犯行堪以認定，應依法論科。
四、核被告所為，係犯刑法第276條第1項過失致人於死罪、刑法
    第185條之4肇事逃逸罪。又被告在快車道依規定駕車行駛，
    因被害人張火炎不依規定，擅自進入快車道，而致張火炎死
    亡，被告所負之刑責，應依道路交通管理處罰條例第86條第
    2項之規定各減輕其刑。被告所犯二罪，其犯意互殊，罪質
    不同，應分論併罰。爰審酌被告無何前科，素行尚佳；與被
    害人之母親已達成民事和解，有該和解契約書在卷可憑；被
    告亦在偵查時向被害人之母親（即告訴人甲○○○）道歉，
    被告犯後之態度尚佳；被害人張火炎違規穿越馬路，亦有過
    失；被告駕車肇事後，未能下車將傷者送醫，反而逃離現場
    ，其行為應予非難；及被告犯罪之目的、手段及所生危害等
    一切情狀，分別量處如主文所示之刑，並諭知易科罰金之折
    算標準，以示懲儆，並定其應執行刑。
據上論斷，應依刑事訴訟法第273條之1第1項、第299條第1項前
段、道路交通管理處罰條例第86條第2項、刑法第11條前段、第
276條第1項、第185條之4、第51條第5款、第41條第1項前段，罰
金罰鍰提高標準條例第1條前段、第2條，判決如主文。
本案經檢察官楊智綸到庭執行職務
中　　華　　民　　國　　94　　年　　5　　月　   6     日
                  刑事第六庭法　官  趙子榮
右正本證明與原本無異。
如不服本判決，應於判決送達後十日內，向本院提出上訴狀。
                            書記官  林鈴芬
中　　華　　民　　國　　94　　年　　5 　　月　　6 　　日
附錄條文:
中華民國刑法第276條
 (過失致死罪)
因過失致人於死者，處二年以下有期徒刑、拘役或二千元以下罰
金。
從事業務之人，因業務上之過失犯前項之罪者，處五年以下有期
徒刑或拘役，得併科 3000 元以下罰金。
中華民國刑法第185條之4
駕駛動力交通工具肇事，致人死傷而逃逸者，處六月以上五年以
下有期徒刑。
